# 投资非盈利机构的会计处理问题

提问人：yishijie 时间：2021-06-24 09:33:07
请教陈版主，投资非盈利机构的投资款应如何入账？现金流科目是什么？

回答人：chenyiwei
这个问题首先要判断对非营利性机构的投资是否符合资产的定义和确认条件，即未来经济利益流入的潜力，以及预计流入的金额。如果不满足，则投资款直接计入损益（如营业外支出），相应的现金流属于支付其他与经营活动有关的现金；如果满足的，则进一步考虑对该机构有无控制、共同控制或重大影响，以确定是作为长期股权投资还是金融资产核算，以及是否需纳入合并报表范围，相应的现金流属于投资活动。